# 工程项目的业务招待费是否可以计入工程的间接费中呢？

提问人：小熊吃 鸡 翅 时间：2021-05-10 20:39:13
1 、原建造合同准则提到“间接费用是企业下属的施工单位或生产单位为组织和管理施工生产活动所发生的费用”。
2 、建标[2013]44号文（住房城乡建设部财政部关于印发）《建筑安装工程费用项目组成》，提到企业管理费包括“14、其他：包括技术转让费、技术开发费、投标费、业务招待费、绿化费、广告费、公证费、法律顾问费、审计费、咨询费、保险费等。”
我查了相关文献，发现现有准则中，对于“业务招待费”有明确归属的是在管理费用下核算。
那么工程项目的业务招待费是否可以计入工程的间接费中呢？建标[2013]44号文中的企业管理费是否就是现在会计中的间接费-业务招待费呢？
望各位老师回复时，引用文献，而非行业惯例。

回答人：chenyiwei
工程项目的业务招待费也应直接费用化（计入管理费用或销售费用），不应资本化计入工程成本。这些业务招待费并不直接改变工程项目的状态，无法证明其属于使固定资产达到预定可使用状态所需的必要、合理支出。